# 请各位版主帮忙：省一级政府可以明确超越国务院有关房产税征税范围的规定吗？

提问人：ttxx1234 时间：2014-01-23 16:21:21
成地税发〔 2004 〕 88 号房产税 城镇土地使用税 政策通知 七、对县城、建制镇以外的大中型企业是否征收房产税应按照原四川省税务局川税二（ 87 ） 184 号文规定：对地处房产税开征范围以外的大中型企业需要开征房产的可按照省政府川府发（ 1986 ） 203 号文规定办理。即：对地处房产税开征范围以外的大中型企业，需要开征房产税的，由县（市、区）人民政府报经市人民政府确定。 房产税暂行条例规定的征税范围指：城市、县城、建制镇、工矿区

回答人：chenyiwei
《房产税暂行条例》第十条规定：“本条例由财政部负责解释；施行细则由省、自治区、直辖市人民政府制定，抄送财政部备案。”因此省级政府对房产税是有一定的管理权限的。

提问人：ttxx1234 时间：2014-05-27 21:49:38
请教陈版一下：“《房产税暂行条例》第十条规定：“本条例由财政部负责解释；施行细则由省、自治区、直辖市人民政府制定”，条例中明确征税范围是城市、县城、建制镇、工矿区。施行细则不可能突破条例中有关征税范围的，下位法不可能扩大上位法规定的征税范围的？不知理解是否正确？

回答人：chenyiwei
理论上是这样，但不排除实际操作中有例外。